臺灣臺中地方法院刑事判決　96年度訴字第2891號
公　訴　人　臺灣臺中地方法院檢察署檢察官
被　　　告　乙○○
　　　　　　　　　　現羈押於臺灣臺中看守所
指定義務辯護人　陳呈雲律師
被　　　告　甲○○
　　　　　　　　　　現於臺灣臺中監獄臺中分監執行中
指定辯護人　本院公設辯護人　丙○○
上列被告因毒品危害防制條例等案件，經檢察官提起公訴（九十
六年度偵字第一八二一一、一八二一二號），本院判決如下：
    主    文
乙○○販賣第一級毒品，處有期徒刑貳拾年，褫奪公權拾年；扣
案之海洛因壹包（含袋重壹點零伍公克，驗餘淨重零點陸柒捌
公克）沒收銷燬之；扣案門號0000000000號行動電話
壹支（含ＳＩＭ卡），沒收；犯罪所得新臺幣貳萬壹仟元沒收，
如全部或一部不能沒收時，以其財產抵償之。
甲○○販賣第一級毒品，累犯，處有期徒刑拾陸年，褫奪公權拾
年；扣案門號00000000000號行動電話壹支（含ＳＩ
Ｍ卡），沒收；犯罪所得新臺幣肆仟元沒收，如全部或一部不能
沒收時，以其財產抵償之。
    犯罪事實
一、乙○○綽號「阿富」，前犯有多次毒品案件，於民國九十二
    年間，因施用第一、二級毒品，經法院分別判處有期徒刑一
    年及八月，並定應執行有期徒刑一年六月確定。另於九十三
    年間，因偽造印文罪、施用第一、二級毒品等罪，經法院分
    別判處有期徒刑四月、一年一月及八月，嗣並定其應執行有
    期徒刑一年十月確定。前開二案接續執行，於九十六年四月
    十三日假釋出監，假釋期滿日為九十七年一月十一日（未構
    成累犯）。甲○○前犯有多次毒品案件，於九十四年間因違
    反毒品危害防制條例案件，經法院判決有期徒刑七月確定，
    甫於九十五年四月四日執行完畢。詎乙○○、甲○○二人猶
    不知悔改，明知毒品海洛因為毒品危害防制條例第二條第二
    項第一款所管制之第一級毒品，未經允許不得持有、販賣，
    竟分別為下列販賣第一級毒品海洛因之犯行。
二、乙○○基於反覆販賣第一級毒品海洛因以營利之單一犯意，
    自九十六年五月初某日起至同年七月二十三日前某時止，以
    門號0000000000號（未扣案，尚無從認係乙○○
    所有）、0000000000號號行動電話為聯繫工具，
    分別販賣毒品海洛因予甲○○、丁○○：
  (一)自九十六年五月二十日後數日起迄至九十六年七月十日止，
    以每小包毒品海洛因（約可摻二支香菸之數量）新臺幣（下
    同）一千元之價格、約每隔二至三日左右，在臺中市○○路
    與力行路附近、臺中市○○街十二之一號三樓之二租屋處等
    地，販賣毒品海洛因予甲○○十六次（九十六年五月二十日
    後至九十六年六月十日前計十次；九十六年六月十日後至九
    十六年七月十日前止計六次），得款一萬六千元。
  (二)自九十六年五月初某日起迄至同年五月十五日止，以每小包
    毒品海洛因含袋重約○‧三公克（約可摻二支香菸之數量）
    一千元之價格，約每隔一星期左右，在臺中市○○街十二之
    一號三樓之二租屋處、附近之公園及7-11便利商店前等地，
    販賣毒品海洛因予丁○○三次，得款三千元。
  (三)自九十六年五月十五日後起至九十六年七月二十三日前約三
    至四日止，以每小包毒品海洛因含袋重約○‧三公克一千元
    之價格，約每隔三至六日左右，在臺中市○○路與林森路、
    德安百貨前等地，販賣毒品海洛因予丁○○二次，得款二千
    元。
  (四)九十六年七月二十三日二十時四十分許，丁○○再以一千元
    價格向乙○○購買毒品海洛因一小包含袋重○‧三公克，並
    約定在臺中市○○路與林森路口交易。乙○○嗣於同日二十
    一時四十分許，親自前往該處交付毒品海洛因一小包含袋重
    ○‧三公克，並同意丁○○暫行欠款，而完成交易。
三、甲○○基於反覆販賣第一級毒品海洛因以營利之單一犯意，
    自九十六年六月初某日起至九十六年七月二十三日前某時（
    約於七月初），以門號0000000000號行動電話為
    聯繫工具，販賣毒品海洛因予丁○○：
  (一)自九十六年七月二十三日前約十至二十日期間內，以每小包
    海洛因含袋重約○‧三公克（約可摻二支香菸之數量）一千
    元之價格，在臺中市○○路與向上路口附近，販賣予丁○○
    海洛因毒品約二次，得款約二千元。
  (二)於前次交易前之十至二十日左右，亦以每小包海洛因含袋重
    約○‧三公克（約可摻二支香菸之數量）一千元之價格，在
    臺中市政府門口前處，販賣予丁○○海洛因毒品約二次，得
    款約二千元。
四、嗣於九十六年七月二十三日二十一時四十分許，丁○○因持
    有海洛因毒品一包含袋重○‧三公克（驗餘淨重○‧一一九
    二公克），在臺中市○○路與林森路口為警查獲（丁○○所
    犯施用第一級毒品犯行，業經本院於九十六年十月三十日以
    九十六年度訴字第二六五九號判決在案），經於同年月二十
    四日解送臺灣臺中地方法院檢察署後，於檢察官偵訊時主動
    結證供承其持有之毒品係向乙○○、甲○○所購後，隨即經
    檢察官依刑事訴訟法第七十六條規定核發拘票，並指揮臺中
    市警察局第四分局、海岸巡防署中部地區巡防局臺中機動查
    緝隊前往追查：
  (一)於九十六年七月二十四日十七時三十分許，在臺中市○○街
    十二之一號前拘得乙○○，並在其自主同意下，前往臺中市
    ○○街十二之一號三樓之二租屋處搜索，當場扣得乙○○所
    有之第一級毒品海洛因一包（含袋重一‧○五公克，驗餘淨
    重○‧六七八三公克）、第二級毒品甲基安非他命一包（含
    袋重○‧三五公克，驗餘淨重○‧○九九八公克）、供施用
    甲基安非他命使用之吸食器一組、供販毒用之電子磅秤一組
    、門號0000000000號行動電話一支（含ＳＩＭ卡
    ），另其所有之門號0000000000號、00000
    00000號行動電話各一支（均含ＳＩＭ卡）、現金二萬
    三千元（乙○○施用毒品部分業另經檢察官起訴，由本院以
    九十六年訴字第三一六五號判決確定送執行，上開扣案之第
    一級毒品海洛因、第二級毒品甲基安非他命及供施用甲基安
    非他命使用之吸食器一組，業已在該案判決內宣告沒收）。
  (二)於九十六年七月二十四日十九時許，在臺中市○○街一七六
    號八樓之三拘得甲○○，並當場扣得其所有供販毒用之門號
    00000000000號行動電話一支（含ＳＩＭ卡）。
五、案經本臺灣臺中地方法院檢察署檢察官指揮臺中市警察局第
    四分局、海岸巡防署中部地區巡防局台中機動查緝隊偵查起
    訴。
    理    由
一、訊據被告乙○○、甲○○於本院審理中就其等確有於上開時
    、地分別經警查獲並扣得上揭物品之事實固不否認，惟均矢
    口否認有販賣第一級毒品海洛因之犯行，被告乙○○辯稱：
    伊是調毒品海洛因給甲○○、丁○○，是大家一起出錢買，
    伊各與甲○○、丁○○一起合資購買海洛因各二、三次，扣
    案海洛因不是販賣用，扣案電子磅秤係伊施用毒品之用，怕
    買來之毒品重量不夠，且有時施用海洛因要加葡萄糖，怕摻
    入太多比例不能吃，扣案現金不是販賣海洛因所得；伊於九
    十六年六月初才去臺中市○○街租屋，伊的0000000
    000號行動電話是九十六年六月中旬開始使用云云；被告
    甲○○辯稱：伊未販賣海洛因給丁○○云云。惟查：
  (一)就被告乙○○販賣毒品海洛因予甲○○之人證部分：
    1.甲○○於九十六年七月二十五日警詢時供稱：伊在九十六
      年五月份時，曾以伊的0000000000號行動電話
      撥打乙○○持有0000000000號行動電話，向其
      購買海洛因毒品，購買約十餘次；每次都是伊打電話給乙○○，乙○○再約伊在臺中市○○○○路邊交易，每次購
      買一千元，約可摻二支香煙的量，最後一次買是於九十六
      年七月十日十三時左右，在乙○○現住處向他購買一千元
      的海洛因毒品等語（見第四分局警卷）。
    2.甲○○於九十六年七月二十五日檢察官複訊時具結證稱：
      伊於自九十六年五月份開始向乙○○購買海洛因，乙○○
      是九十六年五月十五日左右出獄，伊是九十六年五月二十
      幾日開始跟乙○○買毒品，伊打他之前00000000
      00號的電話給他，他會跟伊約地點，伊拿錢給他，他拿
      毒品給伊，伊都是跟他買海洛因，伊第一次跟他買一千元
      ，交貨地點大概在進化路與力行路那附近，伊用伊的行動
      電話0000000000號的電話打給他000000
      0000號那支電話，時間好像是中午的時候，伊跟他買
      毒品大概都是在白天，伊大概每隔二、三天就跟他買一次
      ，每次買一千元，買到六月十日左右，伊會這麼清楚是因
      伊五月二十八日開始沒工作，因當時伊有在做桶裝的蒸餾
      水，伊應該跟他買了有十次以上，有一萬多元，交付毒品
      地點大部份都在進化路與力行路口那邊，伊都只有跟他買
      海洛因，六月十日以後伊也都跟乙○○買毒品，直接去五
      廊街那邊跟他買，有時去就按電鈴，有時就看他在不在，
      總共在六月十日以後，伊應該跟他買了有六次，都是在五
      廊街這邊買，有時打電話他不在，他就叫伊到別處拿，伊
      曾有二次在進化路那邊拿過毒品，在五廊街那邊拿毒品大
      概有四次，加起來有六次，最後一次跟乙○○買毒品是七
      月十日左右，交付毒品地點不是進化路就是五廊街，伊有
      點忘了，伊打他0000000000號那支電話，大部
      份都是白天拿到毒品；伊所說向乙○○買毒品之事，是事
      實，沒有任何不實在等語（見九六偵一八二一一號卷第四
      十五至四十六頁）。
    3.甲○○於九十六年七月二十五日本院羈押訊問時供稱：伊
      於九十六年五、六月份，以一包一千元向乙○○買過海洛
      因，伊總共買過十多次，伊打電話給乙○○，約定見面地
      點來買毒等語（本院聲羈卷第七頁背面）。
    4.甲○○上開自警詢、偵查訊問證述及本院羈押訊問所供，
      大體前後一致，均指證稱自九十六年五月間起迄至同年七
      月十日左右，向乙○○購買毒品海洛因約十六次。而經查
      乙○○係於九十六年四月十三日因假釋出監，此有臺灣臺
      中地方法院檢察署刑案資料查註紀錄表及臺灣高等法院被
      告前案紀錄表附卷可稽，則甲○○前開所稱於九十六年五
      月二十幾日起開始向乙○○購買海洛因，就買毒之時點上
      並無訛誤；且證人甲○○、丁○○（詳下述）無論在警詢
      、偵查中或本院審理中，均證稱於九十六年五月間係以撥
      打乙○○先前所持有之門號0000000000號行動
      電話聯繫購買毒品海洛因，嗣後於九十六年七月間則是撥
      打乙○○持有之門號0000000000號行動電話聯
      繫購買毒品海洛因等情，此參諸卷附甲○○所持有之00
      00000000號行動電話通聯資料顯示，甲○○之0
      000000000行動電話於九十六年六月間與乙○○
      之0000000000號行動電話，於同年七月間與乙○○之0000000000號行動電話，彼此間有頻繁
      之互通電話情形（按檢察官所調取之通聯資料係自九十六
      年六月一日至同年七月二十五日止），益徵甲○○之上開
      供證屬實，而此亦與被告乙○○所稱：伊的000000
      0000號行動電話是九十六年六月中旬開始使用等語，
      亦不相違背。是被告乙○○確有以0000000000
      、0000000000對外聯繫販賣海洛因予甲○○。
    5.甲○○於九十六年八月二十九日本院接押訊問時供稱：伊
      自九十六年三月份開始施用，直到九十六年六月初伊去中
      國醫藥學院戒毒；海洛因的來源是，伊有時拿錢給乙○○
      ，他就去跟別人拿毒品，過一下，就叫伊去某個地點，然
      後乙○○就親自拿來給伊，反正就是伊拿錢給被告乙○○
      ，然後他就拿給伊，他是說跟別人拿的，我知道乙○○有
      在施用海洛因，伊打電話問他可否拿到毒品，他說可以，
      從九十六年五月份左右開始向乙○○拿毒品；購買二、三
      次，一次就是一千元，數量是一小包，拿貨地點就是乙○○家樓下，伊是使用0000000000號行動電話打
      到乙○○0000000000號、000000000
      0號電話等語（見本院卷第二十二至二十三頁），雖甲○○該次所供已開始有意迴護乙○○，但仍可確認者，甲○○確有自九十六年五月間起，以撥打乙○○000000
      0000號、0000000000行動電話聯繫後，拿
      錢向乙○○拿毒品海洛因，一次一千元，數量一小包之事
      。
    6.甲○○於本院九十六年十一月十三日審理期日行交互詰問
      時進一步翻異前詞並閃爍其詞而證稱：伊自九十六年五月
      二十日到七月十日間所施用的毒品來源都是請乙○○或是
      丁○○幫伊調的，伊在九十六年七月二十五日檢察官訊問
      筆錄，所說跟乙○○買毒品，但是乙○○說是幫伊調的，
      伊自己是沒有辦法找到這種東西，伊都是請乙○○去拿，
      有時是伊等一人出一千元，由乙○○出面去拿；雖然伊在
      偵查訊問當天，並未說到請乙○○幫忙調毒品，及與乙○○合資調毒品，那是因為當天伊才喝完美沙酮，之後又吃
      了二顆安眠藥，伊不敢說伊當時的回答是正常或是不正常
      ，乙○○說他是向別人幫伊調的，只是伊當時都沒有說而
      已云云，此固與前揭於警詢、偵查中及本院羈押訊問所供
      證不符；但證人甲○○於同日本院審理期日亦證稱：在偵
      查中檢察官有再三確認伊的精神狀況，伊當時回答正常、
      良好，且乙○○是跟他人調毒品時，伊並不在場，伊要購
      買毒品時是打電話給乙○○，錢也是給乙○○，毒品也是
      跟乙○○拿；那是乙○○告訴伊毒品是向別人拿的，伊無
      法確定乙○○交給伊的毒品是乙○○向別人拿的或是他自
      己提供的；0000000000號行動電話確實是乙○○在使用，伊於九十六年五月中以後一直都是打這支電話
      與乙○○拿海洛因，是後來才改打0000000000
      號行動電話向乙○○拿海洛因等語（本院卷第一三六至一
      四三頁），而徵諸甲○○前開於警詢、偵查中檢察官訊問
      、本院羈押訊問及接押訊問時就如何向乙○○購買海洛因
      等情供述明確及詳細，不曾提及合資購買毒品乙節，且於
      警詢、偵查中、本院羈押訊問時，更不曾提及調毒品之事
      ，顯見甲○○於本院審理中之交互詰問所證，因須面對被
      告乙○○，其顯然係在迴護被告乙○○，不足採信。
    7.按被告以外之人於審判外之言詞或書面陳述，除法律有
      規定者外，不得作為證據；又被告以外之人於偵查中向檢
      察官所為之陳述，除顯有不可信之情況者外，得為證據，
      刑事訴訟法第一百五十九條第一項、第一百五十九條之一
      第二項分別定有明文。是該未經被告詰問之被告以外之人
      於偵查中向檢察官所為之陳述，除顯有不可信之情況者外
      ，係屬有證據能力，但為未經完足調查之證據。當事人對
      於詰問權既有處分之權能，則此項詰問權之欠缺，非不得
      於審判中由被告行使以補正，而完足為經合法調查之證據
      ，最高法院九十六年度台上字第一八七○號判決意旨可資
      參照。又所謂「顯有不可信之情況」，係指陳述是否出於
      供述者之真意，有無違法取供情事之信用性而言，故應就
      偵查筆錄製作之原因、過程及其功能等加以觀察其信用性
      ，據以判斷該項陳述是否有顯不可信之情況，並非對其陳
      述內容之證明力如何加以論斷，最高法院九十四年度台上
      字第六二九號判決意旨亦可資參照。本件共同被告甲○○
      於檢察官偵查時既經具結為證，復於審理中經本院依被告
      乙○○聲請傳喚提解到庭行交互詰問，以供被告、辯護人
      行使在場權、對質權、詰問權及詢問權，用以確保被告乙○○之反對詰問權，則被告乙○○就證人甲○○之證言之
      反對詰問權已經確保，證人甲○○於偵查中之結證供述，
      已補正為完足之證據。次按被告以外之人於檢察事務官
      、司法警察官或司法警察調查中所為之陳述，基於實體發
      現真實之訴訟目的，依刑事訴訟法第一百五十九條之二規
      定，如與審判中之陳述不符時，經比較結果，其先前之陳
      述，相對「具有較可信之特別情況」，且為證明犯罪事實
      存否所「必要」者，或於審判中有第一百五十九條之三所
      列死亡等原因而無法或拒絕陳述之各款情形之一，經證明
      其調查中所為陳述絕對「具有可信之特別情況」，且為證
      明犯罪事實之存否所「必要」者，亦例外地賦與證據能力
      。是所謂「顯有不可信性」、「相對特別可信性」與「絕
      對特別可信性」，係指陳述是否出於供述者之真意、有無
      違法取供情事之信用性而言，故應就偵查或調查筆錄製作
      之原因、過程及其功能等加以觀察其信用性，據以判斷該
      傳聞證據是否有顯不可信或有特別可信之情況而例外具有
      證據能力，並非對其陳述內容之證明力如何加以論斷，二
      者之層次有別，不容混淆（最高法院九十四年度臺上字第
      六二九號判決意旨參照）。本件證人甲○○就向被告乙○○多次購買毒品海洛因等節，於本院審理中交互詰問所證
      明顯迥異於渠之警詢所供，而渠於警詢中所供與於偵查中
      檢察官訊問時具結證供、本院羈押訊問所供大致吻合，且
      其警詢中所供並無出於非任意性之情形，復為證明被告乙○○犯罪所必要，具有可信之特別情況及必要性，自均得
      為證據。職是就被告乙○○販賣毒品海洛因予甲○○之人
      證部分，自以證人即共同被告甲○○於警詢、偵查中檢察
      官訊問具結、及本院羈押訊問時所為一致之證供為可採。
  (二)就被告乙○○、甲○○販賣海洛因予丁○○之人證部分：
    1.證人丁○○於九十六年七月二十三日二十一時四十分為第
      三分局合作派出所員警於臺中市○○路、林森路口查獲後
      ，於警詢時供稱：伊所施用之毒品海洛因是向一位綽號「
      阿復」（按「阿復」同「阿富」音）男子購得，於九十六
      年七月二十三日二十一時三十分許，在臺中市○○路與三
      民路口前，向綽號「阿復」男子以一千元購得等語（見第
      三分局警卷）。
    2.證人丁○○經臺中市第三分局移送臺灣臺中地方法院檢察
      署，於九十六年七月二十四日上午十一時十七分許檢察官
      訊問時雖具結改證稱：伊從九十六年五月初開始吸食毒品
      海洛因，因二、三天施用一次，最後一次是九十六年六月
      二十日左右，海洛因伊都跟甲○○購買，他的電話是00
      00000000號，伊跟他買過五、六次毒品，伊沒有
      任何誣告，伊都在大智路7-11旁打公共電話給他，他再送
      過來，他都約定一個地方，伊再過去，伊最後一次跟他買
      就是被抓之前一個小時，一樣是打這個公共電話，交貨地
      點在林森路與三民路口，這一包一千元，錢先欠著，之前
      又隔三、五天買一次，每次大概五百元至一千元，除了最
      後一次沒給錢，其餘都有給，伊會知道甲○○的名字，是
      因他以前跟伊同囚，伊以前至今跟他總共買了一萬元多的
      毒品，至少有五次以上，詳細次數伊真的記不起來等語（
      見九六毒偵四○八○號卷第八頁）。惟嗣後經檢察官發交
      調查後複訊時已就七月二十三日之買毒交易對象更正為乙○○，並就如何向乙○○、甲○○購買毒品海洛因之經過
      更為詳細之證述（見下4.），自應以該次結證為主。而參
      照乙○○於九十六年七月二十五日檢察官訊問時供稱：「
      （就販賣毒品及施用毒品有無意見?）講難聽一點就是我
      出賣丁○○，他才會挾怨報復，因為是我把資料告訴合作
      派出所的。」等語（九六毒偵一八二一一號卷第十頁）以
      觀，顯見丁○○九十六年七月二十三日購買毒品之賣方正
      是乙○○，丁○○於完成交易毒品之後，隨即為警查獲，
      是被乙○○出賣所致。
    3.證人丁○○於九十六年七月二十四日檢察官指揮發交臺中
      市警察局第四分局調查而查獲乙○○、甲○○後，於同日
      二十時十分許警詢時供稱：伊都是打000000000
      0的電話向綽號「阿富」及0000000000電話向
      甲○○購買一級毒品海洛因，警方於當日十七時三十分在
      臺中市○區○○街十二之一號前查獲之乙○○他的綽號叫
      「阿富」，另警方於當日十九時三十分在臺中市○區○○
      街一七六號八樓之三，拘提到案之男子是甲○○，該二名
      男子即乙○○、甲○○就是伊所供向其等購買一級毒品海
      洛因之人（經當場指認），伊向乙○○購買毒品海洛因的
      時間分別為九十六年七月二十三日、七月二十日、七月十
      七日、七月十日、六月二十日、五月十日等六次，每次購
      買一千元毒品海洛因含袋重約○‧三公克，有四次在臺中
      市○○路與三民路口，二次在五廊街附近的公園，乙○○
      交易毒品時所使用的交通工具是藍色輕機車（車牌不詳）
      ；伊向甲○○購買毒品海洛因的時間分別是九十六年五月
      十八日、同月二十日二次，每次購買一千元，在臺中市政
      府門口交易，六月二日及同月十七日二次，在臺中市○○
      路與民權路口也是購買一千元，毒品海洛因的數量是含袋
      重約○‧三公克，伊都用公用電話打給乙○○、甲○○等
      語（見九六毒偵四○八○號卷第八頁）。
    4.證人丁○○於九十六年七月二十四日二十一時十六分許檢
      察官複訊時具結證稱：伊當日帶同警方查獲乙○○、甲○○，乙○○綽號叫「阿富」，伊於九十六年七月二十三日
      二十一時四十分許被查獲所扣案的海洛因一包，是向「阿
      富」購買的，他與甲○○都是一夥的，伊都是打「阿富」
      或甲○○的電話，甲○○的電話0000000000、
      「阿富」乙○○的電話是0000000000號，伊從
      九十六年五、六月間開始跟他們買的，二、三天就買一次
      ，反正就是好幾天一次，一星期內會買一次，伊打給「阿
      富」就是「阿富」拿出來，如果打給甲○○就是甲○○拿
      出來，伊向甲○○買的次數，就如伊當日上午（即上3.警
      詢）所講一樣，伊向「阿富」買過五、六次，最近一次就
      是當天被查扣這一次，這次是買一千元，伊是在被抓前一
      小時左右打電話給「阿富」，伊早上（即上2.檢察官訊問
      ）說是甲○○是因為聽錯，伊認為他們二人是一夥的，所
      以伊才會說這次是打給甲○○；九十六年七月二十三日被
      逮捕這次是跟「阿富」買的，是「阿富」親自送的，「阿
      富」騎藍色五十cc機車，交貨地點是三民路與林森路口，
      在這之前三、四天跟「阿富」買，也是買一千元，交易地
      點也是同樣地點，時間是白天十一、十二時許，在這之前
      又隔了約五、六天，也是跟「阿富」買，交易地點是德安
      百貨附近，他親自送過來，這次也是買一千元，這次有給
      錢，除了最後一次沒給錢外，其他都有給錢；五月初至五
      月十五日跟「阿富」買了大概三次，每次買一千元，有時
      在臺中市○○街的7-11商店那邊，有時在「阿富」五廊街
      住家附近的小公園，伊跟「阿富」買一包海洛因含袋重約
      ○‧三公克，可注射二次。（七月二十三日）往前一、二
      十天跟甲○○拿二次，這二次交易地點都是民權路與向上
      路口，交易時間都是白天，每次買一千元，都是甲○○親
      自騎紅色一百cc機車過來，在這一、二十天之前，又跟甲○○買了二次，每次都買一千元；交貨地點在臺中市政府
      門口二次，另外在民權路、向上路口二次，跟甲○○應該
      是買了四次。伊都是用台中市○○路一家7-11商店門口公
      共電話打給他們，伊打電話後二十分鐘就可以拿到貨等語
      （見九六毒偵四○八○號卷第二十三至二十四頁）。
    5.證人丁○○於本院九十六年十一月十三日審理期日行交互
      詰問就如何向乙○○購買海洛因等節具結證稱：伊於九十
      六年七月二十四日二十點至二十點四十分許之警詢筆錄（
      即上3.）及同日二十一時十六分許之檢察官偵訊問（即上
      4）所供，均是據實陳述，伊向乙○○買海洛因，每次都
      是一千元，數量○‧三公克，大約是二支香菸的量，乙○○並未告訴伊說他是向別人拿的，七月二十三日被警查獲
      之毒品海洛因是向乙○○買的，是伊用電話向乙○○接洽
      購買數量及交易地點，伊沒有給乙○○錢，因為伊告訴乙○○伊沒有錢，他東西給伊就跑了等語（見本院卷第一四
      四至一五○頁）。
    6.證人丁○○於本院九十六年十一月十三日審理期日行交互
      詰問就如何向甲○○購買海洛因等節，其具結證詞固反覆
      不一，先是供證：伊有時候與甲○○合資去買，至於他是
      跟誰買要問甲○○，因為伊錢不夠，然後伊把錢拿給甲○○，甲○○就湊到一千元，然後由甲○○去拿毒品回來，
      伊已記不清楚跟甲○○合資購買毒品幾次；（問：有無跟
      甲○○買毒品過？）伊有拿過一千元給甲○○，但是甲○○也是要向別人拿毒品，那是伊拜託甲○○去拿的，伊不
      知道甲○○是去找何人拿毒品，伊不知道甲○○本身有在
      賣毒品給別人；伊在偵訊時說有向甲○○買毒品，是因為
      伊拿錢給甲○○，甲○○拿藥給伊，有時候伊拿一千元給
      甲○○，甲○○他會去拿藥給伊，次數為二、三次或三、
      四次，伊忘記了；伊都是打電話跟甲○○聯絡，伊是告訴
      甲○○伊有錢，然後甲○○就會去拿藥云云，此與渠前揭
      於警詢、偵查中所供證不符，明顯意在迴護被告甲○○；
      但證人甲○○於同日本院審理期日亦證稱：伊在檢察官訊
      問時說伊跟甲○○買過四次毒品，是實在，這四次向甲○○購買毒品，伊是打電話直接與甲○○接洽，甲○○向別
      人拿毒品時，伊並不在場，伊不知道甲○○是跟何人拿毒
      品，伊無法確定甲○○拿給伊的毒品是他自己提供給，或
      是他向別人拿的等語（見本院卷第一四四至一五○頁）。
    7.參以被告乙○○於九十六年七月二十五日警詢時自承伊確
      曾多次向甲○○借過機車送毒品海洛因給丁○○等語（見
      第四分局警詢卷）。被告甲○○於九十六年七月二十五日
      警詢時供稱：乙○○曾多次向伊借機車，說要送毒品給丁○○，所以伊知道丁○○向他購買多次毒品，伊只有借機
      車給乙○○使用，他們二人電話談論毒品交易時，伊在旁
      邊有聽到等語（見第四分局警卷）。證人甲○○於九十六
      年七月二十五日檢察官訊問時具結證稱：伊的交通工具是
      紅色一百cc機車，而乙○○的交通工具，有汽車也有機車
      ，他的機車有藍色、紅色的，藍色是五十cc的，好像是他
      家人的，紅色是一百cc，好像是他個人的等語（見九六偵
      一八二一一號卷第四十六頁）。被告甲○○於九十六年七
      月二十五日檢察官訊問時具結時自承：伊曾送海洛因給丁○○約二、三次等語（但辯稱是丁○○打電話給乙○○買
      毒品，乙○○請伊拿到樓下給他云云，見九六偵一八二一
      二號卷第十一頁）。被告甲○○另於本院羈押訊問時亦自
      承：曾於九十六年六月間，二次約在臺中市政府廣場或是
      柳川東路與自治街的小公園交付海洛因給丁○○等語（但
      辯稱是伊受乙○○之託順路交付毒品給丁○○云云，見本
      院聲羈卷第七頁背面，嗣於本院九十六年十一月十三日審
      理期日亦證稱曾幫乙○○送毒品下去給丁○○云云，然丁○○於本院審理中證稱：「〈問：你有無跟乙○○買毒品
      ，而毒品是甲○○拿給你的？〉我不知道。」等語〈見本
      院卷第一四七頁〉，此與丁○○上揭於九十六年七月二十
      四日二十一時十六分許檢察官複訊時具結證稱：伊打電話
      給「阿富」就是「阿富」拿（毒品）出來，如果打給甲○○就是甲○○拿出來等語一致）。足見證人丁○○上開於
      警詢、偵查中分別供證述伊向乙○○、甲○○購買，及渠
      二人如何騎用機車至約定地點交易毒品等情，均係屬實，
      並非虛妄。
    8.同前論述，本件證人丁○○於檢察官偵查時既經具結為證
      ，復於審理中經本院依被告乙○○、甲○○聲請傳喚提解
      到庭行交互詰問，以供被告、辯護人行使在場權、對質權
      、詰問權及詢問權，用以確保被告乙○○之反對詰問權，
      則被告乙○○、甲○○就證人丁○○之證言之反對詰問權
      已經確保，證人丁○○於偵查中之結證供述，已補正為完
      足之證據。其次證人丁○○就向被告甲○○多次購買毒品
      海洛因等節，於本院審理中交互詰問所證明顯迥異於渠之
      警詢所供，而渠於警詢中所供與於偵查中檢察官訊問時具
      結證供大致吻合，且其警詢中所供並無出於非任意性之情
      形，復為證明被告甲○○犯罪所必要，具有可信之特別情
      況及必要性，自得為證據。職是就被告乙○○販賣毒品海
      洛因予丁○○之人證部分，自以證人丁○○於警詢、偵查
      中檢察官訊問具結、及本院審理中詰問具結所為一致之證
      供為憑。至就被告甲○○販賣毒品海洛因予丁○○之人證
      部分，則以證人丁○○於警詢、偵查中檢察官訊問具結所
      為一致之證供為可採。
  (三)此外，證人丁○○於九十六年七月二十三日晚間向乙○○賒
    欠而購得毒品海洛因一包（含袋毛重○‧三公克，驗餘淨重
    ○‧一一九二公克），隨即為警查獲扣案（扣案於本院九十
    六年訴字第二六五九號，業經判決宣告沒收銷燬），經警送
    行政院衛生署草屯療養院鑑定結果，該包粉末確係第一級毒
    品海洛因無訛，此有該院草療鑑字第○九六○○○六四二○
    號鑑定書附於丁○○之前開九十六年度訴字第二六五九號案
    卷內可憑。另被告乙○○、甲○○隨後於翌日為警查獲，亦
    扣得乙○○所有之第一級毒品海洛因一包（含袋重一‧○五
    公克，驗餘淨重○‧六七八三公克），電子磅秤一組、門號
    0000000000號行動電話一支（含ＳＩＭ卡），及
    被告甲○○所有之門號00000000000號行動電話
    一支（含ＳＩＭ卡）。而該扣案乙○○所有之毒品海洛因一
    包，經警送行政院衛生署草屯療養院鑑定結果，該包粉末亦
    確係第一級毒品海洛因無訛，此有該院草療鑑字第○九六○○○六七九七○號鑑定書附於乙○○另案九十六年度訴字第
    三一六五號案卷內可憑。又被告乙○○販賣予甲○○、丁○○之毒品海洛因數量為一千元約一包含袋重○‧三公克或可
    摻入二支香菸之數量，其量非鉅，自需電子磅秤加以秤重，
    是該扣案電子磅秤應為乙○○販賣毒品所用。至扣案乙○○
    持有之門號0000000000號行動電話一支（含ＳＩ
    Ｍ卡），及被告甲○○持有之門號00000000000
    號行動電話一支（含ＳＩＭ卡），分別係渠等供販賣毒品對
    外聯繫之用，業據證人丁○○供證明確。而乙○○所使用之
    0000000000號行動電話，係由張家豪具名於九十
    六年六月六日申請使用迄被查獲時止；甲○○申請使用之0
    000000000號行動電話，係於九十六年二月二十七
    申請，此分別有台灣大哥大資料查詢、中華電信資料查詢在
    卷可稽。另乙○○所使用之0000000000號及甲○○所使用之00000000000號行動電話確有接收自
    位於臺中市○○路附近之公共電話撥入乙節，亦有通聯資料
    、公共電話位置一覽表及所在位置之電子地圖附卷可考（見
    九六偵一八二一一號卷第四十六頁第五十二至五十四頁）。
    是被告乙○○、甲○○確有多次販賣毒品海洛因予丁○○，
    被告乙○○亦確有多次販賣毒品海洛因予甲○○事證明確，
    被告二人犯行洵堪認定。
二、論罪科刑及沒收：
  (一)按海洛因為毒品危害防制條例第二條第二項第一款所列之第
    一級毒品，是核被告乙○○、甲○○所為，分別係犯毒品危
    害防制條例第四條第一項之販賣第一級毒品罪。其等因販賣
    而持有第一級毒品海洛因之低度行為，應為販賣之高度行為
    所吸收，均不另論罪。
  (二)次按刑事法若干犯罪行為態樣，本質上原具有反覆、延續實
    行之特徵，立法時既予特別歸類，定為犯罪構成要件之行為
    要素，則行為人基於概括之犯意，在密切接近之一定時、地
    持續實行之複次行為，倘依社會通念，於客觀上認為符合一
    個反覆、延續性之行為觀念者，於刑法評價上，即應僅成立
    一罪。學理上所稱「集合犯」之職業性、營業性或收集性等
    具有重複特質之犯罪均屬之，例如經營、從事業務、收集、
    販賣、製造、散布等行為概念者是（最高法院九十六年度臺
    上字第一七二號、九十五年度臺上字第四六八六號、九十五
    年度臺上字第一○七九號判決參照）。本案被告乙○○、甲○○前揭分別販賣第一級毒品海洛因之行為，同係在密集期
    間內，分別對甲○○、丁○○之同一對象，以相同之方式持
    續進行，未曾間斷，是渠等販賣海洛因之犯行，顯具有反覆
    、延續實行之特徵，從而在行為概念上，縱有多次販賣之舉
    措，仍應評價認係包括一罪之集合犯。
  (三)被告甲○○前犯有多次毒品案件，於九十四年間因違反毒品
    危害防制條例案件，經法院判決有期徒刑七月確定，甫於九
    十五年四月四日執行完畢，此有臺灣臺中地方法院檢察署刑
    案資料查註紀錄表及臺灣高等法院被告前案紀錄表附卷可稽
    ，其於五年之內，故意再犯本案有期徒刑以上之罪，係屬累
    犯，惟因販賣第一級毒品罪之法定本刑為死刑或無期徒刑，
    依刑法第六十四條第一項、第六十五條第一項規定，不得加
    重其刑。
  (三)本件係源於證人丁○○為警查獲後，因其於偵查中之供述，
    而經檢察官指揮偵辦進而查獲被告乙○○、甲○○，有如前
    揭犯罪事實之認定及理由欄內之論證可悉，原起訴書內謂被
    告乙○○係因被告甲○○於偵查中指出毒品來源而查獲，應
    依法予減刑，實容有誤認。
  (四)本件被告乙○○販賣海洛因予甲○○、丁○○分別為十六次
    、六次，被告甲○○販賣毒品海洛因予丁○○為四次，其價
    格、數量為每次一千元約○‧三公克或可摻入二支香菸之數
    量，其數量非鉅，乙○○販毒所得合計為二萬一千元（九十
    六年七月二十三日販賣丁○○毒品海洛因一千元，係讓丁○○欠款，無所得），甲○○販毒所得合計四千元，渠等獲取
    之利益有限，本件被告二人固否認犯罪，惟渠等所為相對於
    長期大量販賣毒品之大毒梟而言，對社會治安及國民健康之
    危害顯然較輕，倘仍遽處以法定本刑之最低刑度即無期徒刑
    ，仍屬失之過苛，難謂符合罪刑相當性及比例原則，更無從
    與毒梟首惡之行為有所區隔，其等犯罪之情狀情輕法重，在
    客觀上足以令人感覺過苛而予以同情，爰均依刑法第五十九
    條之規定減輕其刑（法定刑死刑部分減輕為無期徒刑，法定
    刑無期徒刑部分減輕為二十年以下十五年以上有期徒刑）；
    而被告甲○○之減刑與累犯加重，依法先加後減之。
  (五)爰審酌被告乙○○、甲○○二人前均犯有多次毒品案件，素
    行不良，此有臺灣臺中地方法院檢察署刑案資料查註紀錄表
    及臺灣高等法院被告前案紀錄表附卷可稽，因染上毒品，進
    而販毒營利，害人害己，擴大毒害，犯後復飾詞否認犯行態
    度不佳，及其等販賣毒品之情形、販賣次數、數量等一切情
    狀，分別量處如主文所示之刑，並依其犯罪性質認有褫奪公
    權之必要，各予以褫奪公權十年。
  (六)沒收：
    1.扣案乙○○所有之第一級毒品海洛因一包（含袋重一‧○
      五公克，驗餘淨重○‧六七八三公克），應依毒品危害防
      制條例第十八條第一項前段之規定，宣告沒收銷燬之。
    2.按毒品危害防制條例第十九條第一項規定，犯該條例第四
      條至第九條、第十二條、第十三條或第十四條第一項、第
      二項之罪者，其供犯罪所用或因犯罪所得之財物，均沒收
      之，如全部或一部不能沒收時，追徵其價額或以其財產抵
      償之，該規定係刑法第三十八條第一項第二款、第三款、
      第三項但書之特別規定，採義務沒收主義，苟能證明係供
      犯罪所用或因犯罪所得之財物，均應沒收之，如全部或一
      部不能沒收時，追徵其價額或以其財產抵償之，並不以當
      場搜獲扣押者為限，最高法院八十八年度台上字第二○三
      九號裁判意旨可資參照。扣案乙○○所有之電子磅秤一組
      、門號0000000000號行動電話一支（含ＳＩＭ
      卡），及被告甲○○所有之門號00000000000
      號行動電話一支（含ＳＩＭ卡），分別係被告乙○○、甲○○供販賣毒品海洛因所用之物，爰依毒品危害防制條例
      第十九條第一項之規定，併予諭知沒收。又本件被告乙○○上開販賣毒品海洛因予甲○○、丁○○分別為十六次、
      六次，被告甲○○販賣毒品海洛因予丁○○為四次，其價
      格、數量為每次一千元約○‧三公克或可摻入二支香菸之
      數量，乙○○販毒所得合計為二萬一千元（九十六年七月
      二十三日販賣丁○○毒品海洛因一千元，係讓丁○○欠款
      ，無所得），甲○○販毒所得合計四千元，揆諸前揭判決
      意旨，仍應依毒品危害防制條例第十九條第一項之規定宣
      告沒收，如全部或一部不能沒收時，以其財產抵償之。
    3.扣案乙○○所有之第二級毒品甲基安非他命一包（含袋重
      ○‧三五公克，驗餘淨重○‧○九九八公克），及供施用
      甲基安非他命使用之吸食器一組，均與本案販賣第一級毒
      品海洛因之犯罪無關，且均業經本院於另案九十六年訴字
      第三一六號被告乙○○所犯施用第二級毒品案件中宣告沒
      收，故不在本案宣告沒收。另扣案乙○○所有00000
      00000號、0000000000號行動電話各一支
      （均含ＳＩＭ卡），依卷內事證，尚無從認係被告乙○○
      販賣毒品海洛因所用；未扣案乙○○於九十六年五、六月
      間用以對外聯繫販賣毒品海洛因而持有之門號00000
      00000號行動電話，尚無證據足認係乙○○所有；另
      本件被告乙○○被訴販賣毒品海洛因之最後一次為九十六
      年七月二十三日，該次乙○○同意讓丁○○暫行欠款，是
      該次交易並無犯罪所得，而扣案現金二萬三千元，依卷內
      事證，尚無從認係被告乙○○前此販賣毒品海洛因所得，
      均不得宣告沒收。
據上論斷，應依刑事訴訟法第二百九十九條第一項前段，毒品危
害防制條例第四條第一項、第十八條第一項前段、第十九條第一
項，刑法第十一條、第四十七條第一項、第五十九條、第三十七
條第二項，判決如主文。
中　　華　　民　　國　　96　　年　　12　　月　　4 　　日
　　　　　　　          刑事第三庭
                          審判長法　官  賴恭利
                                法  官  黃松竹
                                法  官  陳思成
以上正本證明與原本無異。
如不服本判決，應於送達後十日內向本院提出上訴狀（應敘述具
體理由並附繕本），上訴於臺灣高等法院臺中分院。
上訴書狀如未敘述理由，應於上訴期間屆滿後二十日內補提理由
書於本院。
                                書記官　孫立文
中　　華　　民　　國　　96　　年　　12　　月　　4 　　日
附錄本案論罪科刑法條
毒品危害防制條例第四條：
製造、運輸、販賣第一級毒品者，處死刑或無期徒刑；處無期徒
刑者，得併科新臺幣1千萬元以下罰金。
製造、運輸、販賣第二級毒品者，處無期徒刑或7年以上有期徒
刑，得併科新臺幣 7 百萬元以下罰金。
製造、運輸、販賣第三級毒品者，處5年以上有期徒刑，得併科
新臺幣 5 百萬元以下罰金。
製造、運輸、販賣第四級毒品者，處3年以上10年以下有期徒刑
，得併科新臺幣 3 百萬元以下罰金。
製造、運輸、販賣專供製造或施用毒品之器具者，處1年以上7年
以下有期徒刑，得併科新臺幣1百萬元以下罰金。
前五項之未遂犯罰之。
